【裁判字號】    94,簡上,954
【裁判日期】    950227
【裁判案由】    毒品危害防制條例
【裁判全文】
臺灣高雄地方法院刑事判決             94年度簡上字第954號
上  訴  人  臺灣高雄地方法院檢察署檢察官
被      告  甲○○
上列上訴人因被告違反毒品危害防制條例案件，不服本院高雄簡
易庭中華民國94年9 月29日94年度簡字第5529號所為第一審判決
（聲請簡易判決處刑書案號：臺灣高雄地方法院檢察署94年度毒
偵字第7118號），提起上訴並移送併案審理（台灣台北地方法院
檢查署94年度毒偵字第3181號、第3292號、第3266號），本院管
轄之第二審合議庭判決如下：
    主  文
原判決撤銷。
甲○○連續施用第二級毒品，處有期徒刑陸月，如易科罰金，以
佰元折算壹日。扣案之第二級毒品甲基安非他命壹包（含包裝
袋。驗後毛重零點貳公克，淨重零點零肆公克）、殘有第二級
毒品甲基安非他命之吸食器肆支、殘渣袋貳只，均沒收銷燬之，
另扣案之吸食器壹支，沒收之。
    事  實
一、王健雄前於民國93年間因施用毒品案件，經台灣板橋地方法
    院裁定送觀察、勒戒，因無繼續施用毒品傾向，遂於94年1
    月21日釋放。竟不思悔改，猶仍於上揭觀察勒戒執行完畢釋
    放後之5 年內，基於施用第二級毒品甲基安非他命之概括犯
    意，自94年5 月7 日某時起至同年9 月20日某時止，以將第
    二級毒品甲基安非他命置入玻璃球內自下方燒烤吸食燃燒煙
    霧之方式，以約每月施用1 次之頻率，分別在其位於台北市
    中山區○○路3 巷15號5 樓503 室之住處內、及在台北縣中
    和市某處，連續施用第二級毒品甲基安非他命數次，嗣為警
    分別於：(一)於94年5 月7 日下午7 時許，在台北縣汐止市○
    ○路○段224 號停車場旁查獲，並扣得殘有第二級毒品甲基
    安非他命之安非他命吸食器2 支。隨後經王健雄同意搜索，
    為警在其位於台北市○○○路251 號7 樓702 室之住處內，
    扣得其所有供施用毒品預備所用之吸食器1 支。(二)於94年8
    月3 日因遭通緝而為警逮捕，經採尿送驗後發現尿液中呈安
    非他命陽性反應而查獲。(三)於94年8 月10日上午12時10分，
    及同年9 月21日下午5 時30分，分別為警持搜索票至其臺北
    市○○區○○路三巷15號503 室住處查獲，並分別扣得甲基
    安非他命1 小包（驗後毛重0.23公克、淨重0.04公克）、殘
    有第二級毒品甲基安非他命之吸食器2 支、及殘渣袋2 只。
三、案經基隆市警察局第一分局報由台灣士林地方法院檢察屬呈
    請台灣高等法院檢察署檢察長令轉台灣高雄地方法院檢察署
    檢察官偵查後聲請簡易判決處刑，及台北市政府警察局大同
    分局、中正第二分局、中山分局報告台灣台北地方法院檢察
    署檢察官移送併案審理。
    理  由
一、上揭事實，業據被告於本院審理中坦承不諱，且其於94年5
    月7 日、同年8 月3 日、8 月10日、9 月21日所採驗之尿液
    ，分別送請台灣尖端先進生技醫藥股份有限公司、台灣檢驗
    科技股份有限公司檢驗，結果均呈第二級毒品甲基安非他命
    之陽性反應，此分別有台灣尖端先進生技醫藥股份有限公司
    編號第315號濫用藥物檢驗報告、台灣檢驗科技股份有限公
    司編號第002280號、第010191號、第004457號濫用藥物尿液
    檢驗報告各1 紙在卷足稽。另扣案晶體1 小包（95院總管字
    第299 號）經送高雄醫學大學附設中和紀念醫院鑑定，確屬
    第二級毒品甲基安非他命，此有該院95年1 月24日編號第
    0000-000號檢驗報告1 紙在卷可查。而扣案吸食器5 只，其
    中4 只【本院94院總管字第7373號中2 支（係被告於94年5
    月7 日下午7 時許在台北縣汐止市○○路○段224 號旁停車
    場為警查獲時所扣得）、94院總管字第7225號中1 支、95院
    總管字第299 號中1 支】經上揭醫院鑑定，亦殘有第二級毒
    品甲基安非他命殘渣，再扣案之殘有晶體之膠袋2 只（本院
    95 院 總管字第299 號），亦經該醫院鑑定其中晶體亦屬第
    二級毒品甲基安非他命，此分別有該院94年12月27日編號第
    0000-000號、0000-000號、0000-000號、及95年1 月24日編
    號第0000-000號、0000-000號、0000-000號檢驗報告在卷可
    證，足認被告上開自白確與事實相符，堪予採信。
二、又被告前因施用毒品案件，經台灣板橋地方法院裁定送觀察
    勒戒，於94年1 月21日因認無繼續施用傾向而執行完畢釋放
    ，此有台灣高等法院被告前案紀錄表1 份在卷可參，是以被
    告於觀察勒戒執行完畢釋放後5 年內，再為本件施用毒品犯
    行，自應依法論罪科刑。綜上，本件事證明確，被告犯行堪
    以認定。
三、查甲基安非他命係毒品危害防制條例第2 條第2 項第2 款所
    稱之第二級毒品，核被告所為，係犯毒品危害防制條例第10
    條第2 項之施用第二級毒品罪。其持有第二級毒品後進而施
    用，持有之低度行為為施用毒品之高度行為所吸收，不另論
    罪。又被告先後數次施用第二級毒品犯行，時間緊接、手法
    相同，顯係觸犯構成要件相同之罪，為連續犯，應依刑法第
    56條之規定，論以一罪，並加重其刑。檢察官雖僅就被告於
    94年5 月7 日晚間11時53分許採尿前96小時內之某時之犯行
    起訴，惟其餘被告所為施用第二級毒品部分既與經起訴之部
    分有連續犯之裁判上一罪之關係，且其中關於被告於同年7
    月28日前4 日內之某日、及同年8 月10日下午2 時許及9月
    21日下午6 時40分許分別採尿前96小時內之某時等次之犯行
    又經檢察官移送併案審理，已如前述，本院自應一併予以審
    判。本院審酌被告前已因施用毒品案件經觀察勒戒執行完畢
    ，業如上述，本應徹底戒除毒癮，不料其竟仍繼續施用毒品
    ，顯見其毫無戒除毒害之心，實應將之長期隔離日常所處環
    境，以求斷絕毒害之誘惑，惟念其施用毒品乃自戕一己之身
    體健康，行為本身對社會所造成之危害並非嚴重，且犯後坦
    承犯行等一切情狀，量處如主文所示之刑，並諭知易科罰金
    之折算標準。
四、扣案晶體1 包，經送高雄醫學大學附設中和紀念醫院鑑定，
    係屬第二級毒品甲基安非他命（驗後毛重0.23公克，淨重
    0.04公克。包裝袋部分因與毒品難以析離，故應併同沒收銷
    燬），已如上述，是該晶體屬第二級毒品，依毒品危害防制
    條例第18條第1 項前段，沒收銷燬之（另鑑驗耗用部分因已
    滅失，故不另宣告沒收銷燬）。另扣案之殘渣袋2 只、吸食
    器4 支【本院94院總管字第7373號中2 支（係被告於94年5
    月7 日下午7 時許在台北縣汐止市○○路○段224 號旁停車
    場為警查獲時所扣得）、94院總管字第7225號中1 支、95院
    總管字第299 號中1 支】，亦經該院鑑定均殘有第二級毒品
    甲基安非他命，亦如前述，是該2 只殘渣袋及4 支吸食器已
    與毒品甲基安非他命難以析離，應視同毒品之一部分，依同
    條第18條第1 項前段，不問屬於犯人與否，均沒收銷燬之。
    另為警於94年5 月7 日在被告位於台北市○○○路251 號7
    樓702 室住處內扣得之吸食器1 支，係被告所有供施用毒品
    預備所用之物，應依刑法第38條第1 項第2 款之規定，沒收
    之。
五、原審予以論罪科刑，固非無見，惟原審僅就被告於94年5 月
    7 日晚間11時53分許採尿時起回溯96小時內某時施用第二級
    毒品1 次之犯行加以審判，而未及就被告所為其他具連續犯
    之裁判上一罪之部分一併審理，容有未洽。且被告於94年5
    月7 日下午7 時許在台北縣汐止市○○路○段224 號旁停車
    場為警查獲時，所扣得之吸食器2 只（本院94院總管字第
    7373號），既含有與該2 只吸食器難以析離之第二級毒品甲
    基安非他命，自應視同為毒品之一部分，而應依毒品危害防
    制條例第18條第1 項前段規定，不論屬於犯人與否，均予宣
    告沒收銷燬；乃原審僅因該2 只吸食器係被告之友人寄放，
    非被告所有，即未予宣告沒收銷燬，亦屬不當。上訴人提起
    上訴，非無理由，爰由本院將原判決予以撤銷，另為適法之
    判決。
六、據上論斷，應依刑事訴訟法第455 條之1 第1 項、第3 項、
    第369 條第1 項前段、第364 條、第299 條第1 項前段，毒
    品危害防制條例第10條第2 項、第18條第1 項前段，刑法第
    11條、第56條、第41條第1 項前段、第38條第1 項第2 款，
    罰金罰鍰提高標準條例第2 條，判決如主文。
本案經檢察官乙○○到庭執行職務。
中    華    民    國    95    年    2     月    27    日
              刑事第十四庭審判長法  官  蔡廣昇
                                法  官  林瑋桓
                                法  官  紀凱峰
以上正本證明與原本無異。
不得上訴。
中    華    民    國    95    年    3     月    1     日
                                書記官  黃進遠
附錄：毒品危害防制條例第10條第2項
施用第二級毒品者，處 3 年以下有期徒刑。


司法院資訊處製作；財團法人民間司法改革基金會備份。
